【裁判字號】    95,易,1932
【裁判日期】    951206
【裁判案由】    竊盜
【裁判全文】
臺灣板橋地方法院刑事判決              95年度易字第1932號
公  訴  人  臺灣板橋地方法院檢察署檢察官
被      告  乙○○
            丁○○
            甲○○
上列被告等因竊盜案件，經檢察官提起公訴（95年度偵字第1942
0 號、95年度偵字第19852 號），本院判決如下：
    主  文
乙○○結夥三人以上攜帶兇器毀越安全設備竊盜，累犯，處有期
徒刑壹年肆月。
丁○○結夥三人以上竊盜，累犯，處有期徒刑壹年。
甲○○結夥三人以上竊盜，處有期徒刑捌月。
    事  實
一、(一)乙○○前於民國於91年間因犯竊盜罪，經本院於92年9 月
    9 日以92年度易字第1850號判處有期徒刑三月，再經臺灣高
    等法院於92年11月28日以92年度上易字第3226號判決上訴駁
    回確定；於92年間因違反毒品危害防制條例案件，經本院於
    92年5 月29日以92年度重簡字第380 號判處有期徒六月，於
    93年2 月2 日確定；又於92年間因違反毒品危害防制條例案
    件，經本院於92年11月28日以92年度訴字第2316號判處有期
    徒刑八月，再經臺灣高等法院於93年3 月5 日以93年度上訴
    字第67號判決上訴駁回，於93年4 月8 日確定，上述三案罪
    刑，經臺灣高等法院以93年度聲字第480 號裁定應執行有期
    徒刑一年四月確定，於94年5 月31日縮刑期滿執行完畢。(二)
    丁○○曾於90年間因犯竊盜罪，經本院於91年3 月22日以90
    年度易字第3635號判處有期徒刑七月，緩刑四年，於93年8
    月23日確定；又於93年間因犯竊盜罪，經本院於93年6 月14
    日以93年度易字第469 號判處有期徒刑八月，於93年7 月8
    日確定；於93年間因違反妨害兵役治罪條例案件，經臺灣嘉
    義地方法院於93年5 月19日以93年度嘉簡字第364 號判處有
    期徒刑二月，於93年6 月24日確定，後述兩案罪刑，經本院
    以94年度聲字第338 號裁定應執行有期徒刑九月確定，而前
    述有期徒刑七月，緩刑四年之宣告，經臺灣嘉義地方法院以
    93年度撤緩字第40號裁定撤銷緩刑確定後，再經合併執行，
    於94年9 月30日縮刑期滿執行完畢。
二、乙○○於前揭罪刑執行完畢後猶不知悔改，竟意圖為自己不
    法之所有，接續為下列行為：(一)夥同與其有竊盜犯意聯絡，
    但真實年籍姓名不詳，僅知綽號為「哈囉」之成年男子，於
    95年8 月10日凌晨3 、4 時許，前往臺北縣新莊市○○○路
    188 巷1 弄4 號1 樓丙○○所經營但未有人居住之模型店外
    ，由「哈囉」持客觀上對人之生命、身體、安全構成威脅，
    足供為兇器使用之長約三、四十公分之實心鐵條一支，以撬
    開之方式破壞上址屋後之鐵窗安全設備，再經未上鎖之窗戶
    攀爬踰越侵入後，自屋內開啟後門讓乙○○得以進入，共同
    竊取如附表編號一所示之財物，得手後隨即逃逸，其中除拷
    貝機一臺、DV D播放器一臺、BB槍一支由乙○○分得後已於
    跳蚤市場銷贓外，其餘由「哈囉」分得，均未經警起獲；(二)
    乙○○食髓知味，搬運該店內之財物因無法一次行竊，旋又
    轉往桃園縣龜山鄉○○路○ 段69巷6 弄14號4 樓丁○○之住
    處，邀同與其有意圖為自己不法所有犯意聯絡亦不知悔改之
    丁○○，各自騎乘一輛機車返回上址模型店，因該處後門已
    無上鎖，二人即自後門逕行侵入店內，共同徒手竊取如附表
    編號二所示之財物，得手後以機車載回丁○○前址住處藏放
    ，待變賣得款花用；(三)乙○○、丁○○因該模型店內42吋電
    漿電視體積過於龐大，無法以機車載運，故在將如附表編號
    二所示之竊得財物藏放於丁○○上址住處後，即電邀與渠等
    二人有意圖為自己不法所有犯意聯絡之甲○○，三人結夥，
    於同日凌晨5 時許，由甲○○駕駛其所有之車牌號碼9383-M
    R 號自用小客車至前述丁○○住處搭載乙○○、丁○○再次
    返回上址模型店附近之巷道，甲○○留坐車上把風，乙○○
    、丁○○下車後，仍經由模型店未上鎖之後門侵入屋內後，
    共同竊取店內之42吋電漿電視一臺，得手後合力搬至甲○○
    車上再載回丁○○住處，並由不詳友人轉運銷贓（以上所涉
    侵入建築物部分均未據告訴）。嗣丙○○於95年8 月10日下
    午2 時20分許前往上址模型店，發覺店內遭竊報警處理，經
    警方調閱前址巷口附近監視器錄影帶後，循線查獲乙○○、
    甲○○、丁○○到案，並經搜索丁○○前開住處，始起獲如
    附表編號二之財物，而悉上情。
三、案經丙○○訴由臺北縣政府警察局新莊分局報請臺灣板橋地
    方法院檢察署檢察官偵查起訴。
    理  由
壹、證據能力方面：
一、刑事訴訟法第159 條第1 項雖規定，被告以外之人於審判外
    之言詞或書面陳述，除法律有規定外，不得作為證據。惟同
    法第159 條之5 明定：「被告以外之人於審判外之陳述，雖
    不符前四條之規定，而經當事人於審判程序同意作為證據，
    法院審酌該言詞陳述或書面陳述作成時之情況，認為適當者
    ，亦得為證據。」、「當事人、代理人或辯護人於法院調查
    證據時，知有第一百五十九條第一項不得為證據之情形，而
    未於言詞辯論終結前聲明異議者，視為有前項之同意。」，
    其立法理由在於傳聞證據未經當事人之反對詰問予以核實，
    乃排斥其證據能力。惟當事人如放棄對原供述人之反對詰問
    權，於審判程序表示同意該等傳聞證據可作為證據，此時，
    法院除認該傳聞證據欠缺適當性外，自可承認其證據能力。
    又當事人、代理人或辯護人於調查證據時，知有刑事訴訟法
    第159 條第1 項不得為證據之情形，卻表示「對於證據調查
    無異議」、「沒有意見」等意思，而未於言詞辯論終結前聲
    明異議者，應視為已有將該等傳聞證據採為證據之同意。經
    查，本件被告乙○○、丁○○、甲○○及檢察官於本院準備
    程序期日、審判期日，對本件之全部證據即：告訴人丙○○
    於警詢、偵查中經具結之證述、丙○○簽具之贓物認領保管
    單、臺北縣政府警察局新莊分局扣押目錄表、新莊分局光華
    派出所起獲贓證物一覽表一件等供述證據，表示對證據能力
    不爭執，復於審判期日就本院逐一提示之證據於言詞辯論終
    結前，均未就所調查之證據主張有刑事訴訟法第159 條第1
    項不得為證據之情形，本院審酌上開筆錄、書面作成時並無
    不當取供之情形，認為作為證據亦屬適當，揆諸上開說明，
    本件經調查之證據，均有證據能力。
二、被告乙○○在警詢、檢察官95年9 月18日偵訊時經具結之證
    述及本院準備程序中向受命法官所為之陳述，就其他被告（
    丁○○、甲○○）涉犯本罪而言，係屬於具有證人身分性質
    之證詞：
  (一)按被告以外之人於審判外之言詞或書面陳述，除法律有規定
    者外，不得作為證據，刑事訴訟法第159 條固有明文。惟按
    被告以外之人於檢察事務官、司法警察官或司法警察調查中
    所為之陳述，與審判中不符時，其先前之陳述具有較可信之
    特別情況，且為證明犯罪事實存否所必要者，得為證據，刑
    事訴訟法第159 條之2 亦有明文。查被告乙○○在警詢中所
    為關於他被告實施本件犯罪之陳述，與其之後於95年9 月18
    日偵查中具結之證言，經核大致相符，此既係被告乙○○在
    警詢時出於自由意願下所為之陳述，且無何被違法取證之情
    況，自堪認被告乙○○在警詢時所供稱他被告之犯案情節，
    極具可信性。抑且，因檢察官聲請傳喚被告乙○○以證人身
    分到庭作證，而證人即共同被告乙○○於本院審理時雖經傳
    喚到庭，惟其以恐因陳述致自己受刑事追訴或處罰，援用刑
    事訴訟法第181 條之規定行使拒絕證言權而未為作證陳述（
    見本院95年11月22日審判筆錄第3 頁），參諸刑事訴訟法第
    159 條之3 各款所揭示之不能陳述之事由，原係參考日本刑
    事訴訟法第321 條之立法例而設（見立法理由說明），該國
    判例認為其刑事訴訟法第321 條第1 項第1 款所定不能陳述
    之情形係屬於例示性之規定，而非限制性之規定，故陳述人
    即使於審判中出庭，但沈默不語或依法拒絕證言或因情緒激
    動不能言語等情形，亦符合所謂不能陳述之要件（參照日本
    札幌高判昭25.7.10 高刑集3.2.2003；最裁昭44.12.4 刑集
    23.12.15 46 ；札幌高函館支判昭26.7.30 高刑集4.7.936
    ），若參考前述日本實務見解，本案證人即共同被告乙○○
    先前在警詢中所為之陳述，係證明犯罪事實所必要，且其陳
    述時亦未受外力脅迫干擾，該先前警詢中之陳述應具有可信
    之特別情況，依刑事訴訟法第159 條之3 立法本旨，堪為證
    據使用。
  (二)次按「被告以外之人於偵查中向檢察官所為之陳述，除顯有
    不可信之情況者外，得為證據」，刑事訴訟法第159 條之1
    第2 項亦有明文。所謂不可信情況，法院應審酌被告以外之
    人於陳述時之外在環境及情況，例如：陳述時之心理狀況、
    有無受到外力干擾等，以為判斷之依據。查本件證人即被告
    乙○○（就被告丁○○、甲○○而言，具證人身分），於95
    年9 月18日在檢察官偵訊時，係以證人之身分陳述，其經告
    以具結義務及偽證處罰後，於命證人朗讀結文後具結，有證
    人結文一紙存卷可參（見95年度偵字第19852 號偵查卷宗第
    75 頁） ，其係於負擔偽證罪之處罰心理下證述，並以具結
    擔保其供述之真實性，又無受其他不當外力干擾之情形，況
    證人即被告乙○○在偵查中並無遭違法取供情事，又查無證
    據足認其上開偵查中之證述，有何其他顯不可信之情況，依
    刑事訴訟法第159 條之1 第2 項規定，證人即共同被告乙○○上開在偵查中經具結之證言，就被告丁○○、甲○○部分
    ，有證據能力。
三、至於監視器翻拍照片，係以監視器拍攝而得有之證物，並非
    人之陳述，非傳聞證據，與本案事實有自然的關聯性，經查
    並無不得作為證據之限制，自得作為證據。
貳、實體方面：
一、被告乙○○部分：
    上揭被告乙○○所為之犯罪事實，業據被告乙○○於警詢、
    偵查及本院審理時均已認罪自白，並經證人即告訴人丙○○
    於警詢、偵查中經具結所指證歷歷，且有丙○○簽具之贓物
    認領保管單二件、臺北縣政府警察局新莊分局扣押目錄表二
    件、新莊分局光華派出所起獲贓證物一覽表一件、監視器翻
    拍照片二幀在卷可稽，足認被告乙○○之自白與事實相符，
    罪證明確，犯行已可認定。
二、被告丁○○、甲○○部分：
    訊據被告丁○○、甲○○固坦承有於95年8 月10日凌晨5 時
    許與乙○○同赴臺北縣新莊市○○○路188 巷1 弄4 號1 樓
    丙○○所經營之模型店附近之事實，惟矢口否認有何竊盜犯
    行，其中被告丁○○辯稱：伊不知道乙○○要去偷電視，臺
    北縣新莊市○○○路188 巷1 弄4 號1 樓伊只去過一次，是
    乘坐甲○○的車子去的，並不曾自己騎乘機車去過，而且伊
    並未與乙○○一起進去該模型店，是將電視搬上車的時候，
    才知道電視是別人的云云；另被告甲○○亦辯稱：當天是乙○○打電話叫伊去桃園縣龜山鄉○○路載乙○○與丁○○後
    再一起前往臺北縣新莊市○○○路附近，由乙○○與丁○○
    二人從巷口搬來一臺電視，伊問乙○○電視是誰的，乙○○
    叫伊別問，後來伊開車把電視搬運到丁○○住處後就離開了
    ，也不知道為何要搬到丁○○那裡云云。然查：
  (一)證人即告訴人丙○○於警詢時證稱：伊於95年8 月10日下午
    2 時20分許，在臺北縣新莊市○○○路188 巷1 弄4 號1 樓
    其所經營之模型店內發現遭人自屋後防火巷破壞鐵窗後侵入
    行竊，經清點計失竊模型用具、電動玩具及週邊設備、42吋
    電漿電視、電腦主機、監視器主機、拷貝機、噴筆、BB槍、
    DVD 播放器等財物，後來經警邀伊至里長辦公室查看監視錄
    影帶，發現於95年8 月10日凌晨5 時13分許的監視畫面有歹
    徒三人，其中二人合力將伊店內之42吋電漿電視搬進車牌號
    碼9383-MR 號自用小客車內，一人則坐在該車內駕駛座等候
    ，伊可以確認搬電視的二人之一是乙○○，警方循線在丁○○住處起獲的財物，都是伊失竊的物品等語（見95年度偵字
    第19852 號偵查卷宗第16至18頁）；繼於偵查中復結證稱：
    95年8 月10日伊所開設的模型店遭竊，損失監視器、電腦、
    燒錄器、遊戲主機、電漿電視、模型、田宮筆刀、工具剪、
    挫刀等物，詳如卷附之贓證物一覽表所示，伊係當日下午2
    時許發現遭竊，前一天晚上伊直至深夜12時許下班時，上開
    財物都還在店內等語（見95年度偵字第19420 號偵查卷宗第
    48頁），此外復有丙○○簽具之贓物認領保管單二件、臺北
    縣政府警察局新莊分局扣押目錄表二件、新莊分局光華派出
    所起獲贓證物一覽表一件等附卷可佐，足見被害人丙○○就
    遭竊之時、地、遭侵入之手法及因而失竊之財物等節，指述
    具體翔實，可資信憑。
  (二)證人即被告乙○○於警詢時證稱：95年8 月10日綽號「哈囉
    」之成年男子向伊提議要行竊臺北縣新莊市○○○路188 巷
    1 弄4 號1 樓模型店內之高價物品，伊與「哈囉」各自騎乘
    機車至該店後，由「哈囉」破壞窗戶，伊則在旁把風，「哈
    囉」自窗戶爬進該模型店內將該店的門打開讓伊進入後，二
    人共同竊取店內高價物品一批，搬至友人「小胖」家中，後
    來伊騎機車至丁○○位於桃園縣龜山鄉○○路○ 段69巷6 弄
    14號4 樓之住處後，即邀同丁○○騎機車重返上址模型店共
    同竊取另一批高價物品，得手後返回放在丁○○住處，另又
    通知甲○○，由甲○○駕駛其所有之車牌號碼9383-MR 號自
    用小客車搭載伊與丁○○再次前往模型店，由甲○○留在車
    上把風，伊與丁○○至該店內以徒手方式將電漿電視搬到甲○○的車上運載至丁○○住處，伊有告知丁○○、甲○○二
    人要行竊模型店內的財物，至於竊得的物品，除了一些放在
    「哈囉」的友人「小胖」家中外，其他都放在丁○○住處另
    待變賣得款花用等語（見95年度偵字第19420 號偵查卷宗第
    8 、9 頁），自上述證人乙○○之證詞相互勾稽，其中之細
    節雖小有差異，但其於同晚第二次前往模型店時係與丁○○
    同去，竊得如附表編號二所示之物後放置於丁○○住處，旋
    又電知甲○○開車附載其與丁○○一同重返模型店之後門附
    近，由其與丁○○二人再次進入模型店竊得電漿電視後，由
    在外接應之甲○○駕駛自用小客車運回丁○○住處等候銷贓
    變賣等情，極為一致，被告乙○○、丁○○、甲○○三人共
    同行竊之犯行，昭昭明甚。
  (三)被告丁○○、甲○○會坦承與乙○○一同前往模型店外搬運
    電漿電視，無非是因渠等搬運電漿電視上甲○○所駕駛之自
    用小客車一節，已據監視器攝影，並經清楚翻拍成照片二幀
    在卷為證，無從飾卸，惟渠等均以並不知當時是去行竊電漿
    電視云云置辯，甚至被告丁○○更否認於搬運電漿電視該次
    之前已先與乙○○至該模型店行竊如附表編號二所示財物之
    情事。然依前揭證人即被告乙○○之證言，已足證被告丁○○確有兩次接續犯行，況被告丁○○第一次與乙○○同至模
    型店時（即乙○○之第二趟）所竊得之如附表所示之財物，
    嗣經警於其位於桃園縣龜山鄉○○路○ 段69巷6 弄14號4 樓
    丁○○之住處起獲，益見證人即被告乙○○上揭證述所言非
    虛，徵而可信。順理而下，被告乙○○、丁○○二人共同行
    竊之後，旋另通知甲○○開車一同前往，俾於能將體積龐大
    之電漿電視竊取得手，衡諸當時猶處暗夜凌晨時分，猶能隨
    知隨到縝密配合，即可知渠等交往密切之情，要謂於同車往
    赴非與渠等平日住行相關之處所時竟會毫無提及事由梗概，
    實難想像，何況以電漿電視之高價值財物，於夜間無人之際
    ，由乙○○、丁○○自屋後小巷搬出運上甲○○所駕駛而停
    於屋外之車輛時，依整體竊盜作為觀察，其犯行尚在進行中
    ，被告丁○○、甲○○均為明眼之人，又非愚鈍，焉能諉為
    不知，縱被告丁○○、甲○○於此時見狀始知行竊事實，竟
    仍參與其間，既有犯意之共同與行為之分擔，顯已難辭共同
    竊盜罪責。
  (四)綜上，足認被告丁○○、甲○○上開所辯，顯係圖卸飾詞，
    殊無可採，罪證明確，犯行均堪認定。
三、查長度約三、四十公分之實心鐵條，係金屬材質，長尖鋒利
    ，客觀上足以用為實施強暴、脅迫或抵抗行為，而於人之生
    命、身體之安全，易生危險之器械，是為兇器。被告乙○○
    與「哈囉」於上揭犯罪事實二之(一)之時、地行竊時，攜帶該
    具有危險性之兇器毀越鐵窗之安全設備為之，旋於犯罪事實
    二之(二)之時間改與被告丁○○重返同址徒手行竊，繼被告乙○○、丁○○又夥同被告甲○○於犯罪事實二之(三)之時、地
    為竊盜犯行，核被告乙○○所為，係犯刑法第321 條第1 項
    第2 款、第3 款、第4 款之結夥三人以上攜帶兇器毀越安全
    設備竊盜罪；又被告丁○○、甲○○所為，均係犯刑法第32
    1 條第1 項第4 款之結夥三人以上竊盜罪。被告乙○○、丁○○均係於上揭短暫時間，往返上址模型店而為竊盜犯行，
    係因無法一次行竊店內財物並加以搬運離開現場，侵害同一
    被害人之財產法益，是渠等所為之數行為均係於密切接近之
    時地實施，侵害同一之法益，各行為之獨立性極為薄弱，依
    一般社會通念，在時間差距上，難以強行分開，在刑法評價
    上，應為數個舉動之接續施行，合為包括之一行為予以評價
    ，而屬接續犯，而為包括之一罪（最高法院86年臺上字第32
    95號判例可資參照）。公訴意旨雖未論及被告乙○○、丁○○所犯前述犯罪事實二之(二)普通竊盜部分，但此既為加重竊
    盜包括一罪之部分行為，本院自得併予審究，且應不另論罪
    。又被告等與真實姓名年籍不詳、綽號「哈囉」之成年男子
    間，就本件加重竊盜犯行，具有犯意聯絡及行為分擔，為共
    同正犯。查被告乙○○前於91年間因犯竊盜罪，經本院於92
    年9 月9 日以92年度易字第1850號判處有期徒刑三月，再經
    臺灣高等法院於92年11月28日以92年度上易字第3226號判決
    上訴駁回確定；於92年間因違反毒品危害防制條例案件，經
    本院於92年5 月29日以92年度重簡字第380 號判處有期徒六
    月，於93年2 月2 日確定；又於92年間因違反毒品危害防制
    條例案件，經本院於92年11月28日以92年度訴字第2316號判
    處有期徒刑八月，再經臺灣高等法院於93年3 月5 日以93年
    度上訴字第67號判決上訴駁回，於93年4 月8 日確定，上述
    三案罪刑，經臺灣高等法院以93年度聲字第48 0號裁定應執
    行有期徒刑一年四月確定，於94年5 月31日縮刑期滿執行完
    畢。又被告丁○○曾於90年間因犯竊盜罪，經本院於91年3
    月22日以90年度易字第3635號判處有期徒刑七月，緩刑四年
    ，於93 年8月23日確定；又於93年間因犯竊盜罪，經本院於
    93年6 月14日以93年度易字第469 號判處有期徒刑八月，於
    93年7 月8 日確定；於93年間因違反妨害兵役治罪條例案件
    ，經臺灣嘉義地方法院於93年5 月19日以93年度嘉簡字第36
    4 號判處有期徒刑二月，於93年6 月24日確定，後述兩案罪
    刑，經本院以94年度聲字第338 號裁定應執行有期徒刑九月
    確定，而前述有期徒刑七月，緩刑四年之宣告，經臺灣嘉義
    地方法院以93年度撤緩字第40號裁定撤銷緩刑確定後，再經
    合併執行，於94年9 月30日縮刑期滿執行完畢。前述被告乙○○、丁○○二人之前案犯行均有臺灣高等法院被告前案紀
    錄表附卷可按，渠等於有期徒刑執行完畢後五年之內，故意
    再犯本案之罪，皆係累犯，均應依刑法第47條第1 項規定加
    重其刑。爰審酌被告三人年值青壯，不思正道取財，貪慾圖
    便，苟且偷盜，犯罪所生危害非微，兼衡被告等犯罪後之態
    度等一切情狀，分別量處如主文所示之刑，以示懲儆。
四、至於本案犯罪時由共犯「哈囉」之成年男子持以破壞鐵窗之
    鐵條一支，並未扣案，且經細閱全案卷證，未能認定係被告
    等人及共犯「哈囉」之人所有之物，爰不併予諭知沒收，附
    此敘明。
五、公訴意旨另以被告乙○○、丁○○、甲○○尚涉有刑法第32
    1 條第1 項第1 款之於夜間侵入有人居住之建築物竊盜罪嫌
    等語。惟按刑法第321 條第1 項第1 款所謂有人居住之建築
    物，雖不以行竊時居住之人即在內為必要，但必須通常為人
    所居住之處所，始足以當之，最高法院47年臺上字第859 號
    著有判例可資參照。查臺北縣新莊市○○○路188 巷1 弄4
    號1樓 丙○○所經營之模型店於夜間關門後，並無人居住其
    內，縱屬開店營業時留有人員在店內從事買賣交易，亦顯非
    基於「居住」之意思，公訴人以該模型店於夜間被竊當時雖
    無人看守，但平時均有人「居住」在內，應認係有人居住之
    建築物，遽謂應以刑法第321 條第1 項第1 款之於夜間侵入
    有人居住之建築物竊盜罪名相繩，容有誤會，此部分不能證
    明被告等犯罪，復查無其他具體、確切之證據足資認定被告
    等有此項犯行，原應為無罪之諭知，惟公訴意旨認此部分與
    前開有罪部分具實質上一罪關係，爰不另為無罪之諭知，併
    此說明。
據上論斷，應依刑事訴訟法第299 條第1 項前段，刑法第28條、
第321 條第1 項第2 款、第3 款、第4 款、第47條第1 項，判決
如主文。
本案經檢察官蔡元仕到庭執行職務
中    華    民    國    95    年    12    月    6     日
                  刑事第一庭    審判長法  官  陳恆寬
                                      法  官  陳福來
                                      法  官  張江澤
以上正本證明與原本無異。
如不服本判決，應於送達後10日內，向本院提出上訴狀。
                                      書記官  林怡秀
中    華    民    國    95    年    12    月    6     日
附錄本案論罪科刑法條全文：
刑法第321條
犯竊盜罪而有左列情形之一者，處六月以上、五年以下有期徒刑：
一  於夜間侵入住宅或有人居住之建築物、船艦或隱匿其內而犯之者。
二  毀越門扇、牆垣或其他安全設備而犯之者。
三  攜帶兇器而犯之者。
四  結夥三人以上而犯之者。
五  乘火災、水災或其他災害之際而犯之者。
六  在車站或埠頭而犯之者。
前項之未遂犯罰之。
 附表：
 ┌──┬──────────────┬───┬───┐
 │編號│物                       品 │數  量│單  位│
 ├──┼──────────────┼───┼───┤
 │    │模型用具（內含田宮筆刀、工具│  1   │  批  │
 │    │剪、銼刀）                  │      │      │
 │    ├──────────────┼───┼───┤
 │    │            模型            │  1   │  批  │
 │    ├──────────────┼───┼───┤
 │    │電動玩具（內含PSP 主機、UBS │  1   │  批  │
 │    │線、電源線）                │      │      │
 │    ├──────────────┼───┼───┤
 │    │電腦主機（內含硬碟、網路線）│  1   │  批  │
 │    ├──────────────┼───┼───┤
 │    │           監視器           │  1   │  臺  │
 │ 一 ├──────────────┼───┼───┤
 │    │           拷貝機           │  1   │  臺  │
 │    ├──────────────┼───┼───┤
 │    │          週邊玩具          │  18  │  組  │
 │    ├──────────────┼───┼───┤
 │    │            噴筆            │  3   │  組  │
 │    ├──────────────┼───┼───┤
 │    │            BB槍            │  4   │  支  │
 │    ├──────────────┼───┼───┤
 │    │          DVD播放器         │  1   │  臺  │
 ├──┼──────────────┼───┼───┤
 │    │           電腦硬碟         │  1   │  臺  │
 │    ├──────────────┼───┼───┤
 │    │             噴槍           │  3   │  支  │
 │    ├──────────────┼───┼───┤
 │    │          可動支撐架        │  1   │  個  │
 │    ├──────────────┼───┼───┤
 │    │           手鑽UPV          │  6   │  支  │
 │    ├──────────────┼───┼───┤
 │ 二 │            網路線          │  2   │  條  │
 │    ├──────────────┼───┼───┤
 │    │            UBS線           │  3   │  條  │
 │    ├──────────────┼───┼───┤
 │    │           電源線           │  1   │  條  │
 │    ├──────────────┼───┼───┤
 │    │        焊槍（田宮牌）      │  1   │  組  │
 │    ├──────────────┼───┼───┤
 │    │         普通焊槍           │  1   │  支  │
 │    ├──────────────┼───┼───┤
 │    │         PSP主機            │  1   │  臺  │
 │    ├──────────────┼───┼───┤
 │    │          塗裝筆            │  27  │  支  │
 └──┴──────────────┴───┴───┘


司法院資訊處製作；財團法人民間司法改革基金會備份。
